臺灣彰化地方法院刑事判決　　　　　　　100年度易字第329號
公　訴　人　臺灣彰化地方法院檢察署檢察官
被　　　告　陳文憲原名：陳文.
選任辯護人　陳忠儀律師
上列被告因詐欺案件，經檢察官提起公訴（100 年度偵字第778
號），本院判決如下：
    主  文
陳文憲犯如附表(一)、(二)、(三)「主文欄」所示之罪，各處如附表(一)
、(二)、(三)「主文欄」所示之刑。應執行有期徒刑壹年陸月。
其餘被訴部分均無罪。
    事  實
一、陳文憲（原名：陳文賢）前為丸仔王有限公司（原址設彰化
    縣彰化市○○里○○街17號，嗣改設彰化縣埔鹽鄉○○村○
    ○路○ 段359 號，下簡稱丸仔王公司）之實際負責人，獲悉
    陳寶吉之經濟狀況不佳，遂向陳寶吉表示欲以人頭公司方式
    向他人詐取財物，遂邀陳寶吉出任丸仔王公司董事，陳寶吉
    竟允諾，陳文憲即與陳寶吉共同基於意圖為自己不法所有之
    犯意聯絡（陳寶吉涉犯詐欺取財罪部分，業據本院以99年度
    易緝字第38號判決判處應執行有期徒刑2 年2 月在案），先
    於95年7 月26日將丸仔王公司之負責人由陳文憲之子陳彥君
    變更登記為陳寶吉，陳寶吉並於95年8 月16日向吳維田承租
    位於彰化縣埔鹽鄉○○路○段134 號之房屋作為丸仔王公司
    之倉庫使用，陳文憲於95年8 月30日再責由不知情之陳彥君
    將該公司臺中商業銀行溪湖分行支票存款帳號000-00-00000
    00號之負責人變更為陳寶吉，惟陳文憲仍以輔導陳寶吉經營
    為名義，留在丸仔王公司位於彰化縣秀水鄉○○街65號之工
    廠內，實際負責該處工廠內之事宜，二人先後共同為下列詐
    欺犯行：
(一)、陳文憲與陳寶吉共同基於意圖為自己不法所有之單一犯意聯
    絡，於95年8 月間，先由陳寶吉出面向址設在嘉義縣中埔鄉
    ○○路○ 段753 之10號「上富茶園」經理楊成福佯稱其欲購
    買茶葉等語，楊成福遂於同年9 月1 日下午2 時許，攜帶茶
    葉至丸仔王公司位於彰化縣秀水鄉65號工廠內供陳寶吉試喝
    ，俟楊成福到達現場後，陳文賢與陳寶吉均在現場，二人互
    稱兄弟，陳文賢並自稱為董事長，隨後陳文賢與陳寶吉並帶
    同楊成福參觀該址工廠，二人向楊成福佯稱：丸仔王公司正
    在擴建，且與很多機關做生意，丸仔王公司均開立三個月票
    期之支票，要楊成福放心等語，楊成福不疑有他，陳文憲、
    陳寶吉二人竟分別於附表(一)所示之時間，接續對楊成福施以
    詐術，使楊成福誤信二人確實要向其訂購茶葉而陷於錯誤，
    先後交付附表(一)所示物品送至彰化縣秀水鄉○○街65號、彰
    化縣埔鹽鄉○○村○○路○段134 號或彰化縣埔鹽鄉○○路
    ○段359 號予陳寶吉、陳文憲等貳人，總計交付約市價新臺
    幣（下同）288 萬4600元茶葉，並收受附表(一)所示之陳寶吉
    所簽發支付貨款之支票。事後楊成福提示上開支票付款時，
    因存款不足而遭退票，而陳寶吉、陳文憲等人又避不見面，
    始悉受騙。
(二)、陳寶吉與陳文憲另共同基於意圖為自己不法所有之單一犯意
    聯絡，分別於附表(二)所示之時間，由陳文憲向永豐餘工業用
    紙股份有限公司主任周義展及業務員陳冠富佯稱：其與其弟
    弟（即陳寶吉）要訂購牛皮紙箱等語，接續對陳冠富施以詐
    術，使陳冠富陷於錯誤，不疑有他，而先後交付附表(二)所示
    物品予陳文憲及陳寶吉等二人，並收受陳寶吉所簽發支付貨
    款之支票2 紙（票據號碼UC0000000 號，發票日為96年1 月
    31日，付款人為臺中商業銀行溪湖分行，票面金額199, 908
    元；票據號碼CUA0000000號，發票日為96年1 月31日，付款
    人為臺中商業銀行溪湖分行，票面金額143,010 元）。嗣經
    陳冠富提示上開支票付款時，因存款不足而遭退票，而陳文
    憲等人又避不見面，始悉受騙。
(三)、陳寶吉與陳文憲另共同基於意圖為自己不法所有之單一犯意
    聯絡，分別於附表(三)所示之時間，由陳文憲出面向福懋油脂
    股份有限公司業務員俊良佯稱伊公司生意做很大，公司後
    面的廠房都是伊的，各項食品都有經營，欲訂購沙拉油，陳
    寶吉是丸仔王公司新的股東等語，接續對俊良施以詐術，
    使俊良陷於錯誤，不疑有他，而先後交付附表(三)所示物品
    予陳文憲，總計交付貨物市價150,700 元，並收受附表(六)所
    示之陳寶吉所簽發支付貨款之支票3 紙。嗣經俊良提示上
    開支票付款時，因存款不足而遭退，而陳寶吉等人又避不見
    面，始悉受騙。
二、案經楊成福、陳冠富先後訴由彰化縣警察局溪湖分局報告及
    俊良訴由嘉義縣警察局移送臺灣彰化地方法院檢察署檢察
    官偵查起訴。
    理  由
壹、證據能力之說明：
一、證人吳維田、楊成福、陳冠富、許清涼、俊良、王明正偵
    查中具結後之證述：
(一)、按被告以外之人於偵查中向檢察官所為陳述，除顯有不可信
    之情況者外，得為證據，同法第159 條之1 第2 項定有明文
    。偵查中對被告以外之人（包括證人、鑑定人、告訴人、被
    害人及共同被告等）所為之偵查筆錄，或被告以外之人向檢
    察官所提之書面陳述，性質上均屬傳聞證據。惟現階段刑事
    訴訟法規定檢察官代表國家偵查犯罪、實施公訴，依法其有
    訊問被告、證人及鑑定人之權，證人、鑑定人且須具結，而
    實務運作時，檢察官偵查中向被告以外之人所取得之陳述，
    原則上均能遵守法律規定，不致違法取供，其可信度極高，
    職是，被告以外之人前於偵查中已具結而為證述，除反對該
    項供述得具有證據能力之一方，已釋明「顯有不可信之情況
    」之理由外，不宜以該證人未能於審判中接受他造之反對詰
    問為由，即遽指該證人於偵查中之陳述不具證據能力。
(二)、查本件後開所引證人吳維田、楊成福、陳冠富、許清涼、
    俊良、王明正於檢察官偵查中具結後所為之陳述，有證人結
    文附卷可稽（見96年度易緝字第479 號偵卷第40頁、第89頁
    背面、第90頁、第156 頁，100 年度他字第117 號偵卷第22
    、23頁），且並無證據證明上開證述有何顯不可信之情況，
    證人楊成福、陳冠富、俊良並經被告及辯護人於本院行使
    反對詰問權，至於其餘證人，在審理中固未經被告之辯護人
    行使反對詰問權，可認其已捨棄對其餘證人之反對詰問權。
    是依上說明，本院認證人吳維田、楊成福、陳冠富、許清涼
    、俊良、王明正於偵查中具結後證言具有證據能力，且已
    經合法調查，得作為認定犯罪事實之判斷依據。至於，其證
    言是否足以證明檢察官主張之犯罪事實，則屬證明力之問題
    ，縱使其證明力不足，仍無礙於其證言有證據能力。
二、按公務員職務上製作之紀錄文書、證明文書，及從事業務之
    人於業務上或通常業務過程所須製作之紀錄文書、證明文書
    ，除顯有不可信之情況外，得為證據，刑事訴訟法第159 條
    之4 第1 、2 款定有明文。本案下述所使用之書證，分別係
    屬公務員及從事業務之人於通常業務過程所為之紀錄文書，
    無預見日後可能會被提供作為證據之偽造動機，且查無其他
    顯然不可信之情況，依上揭條文規定，得作為證據。
三、按被告以外之人於審判外之陳述，雖不符刑事訴訟法第159
    條之1 至第159 條之4 之規定，然經當事人於審判程式同意
    作為證據，法院審酌該言詞陳述作成時之情況，認為適當者
    ，亦得為證據；當事人、代理人或辯護人於法院調查證據時
    ，知有刑事訴訟法第159 條第1 項不得為證據之情形，而未
    於言詞辯論終結前聲明異議者，視為有前項之同意，刑事訴
    訟法第159 條之5 定有明文。核其立法意旨，在於傳聞證據
    未經當事人之反對詰問予以核實，原則上先予排除。惟若當
    事人已放棄反對詰問權，於審判程式中表明同意該等傳聞證
    據可作為證據；或於言詞辯論終結前未聲明異議，基於尊重
    當事人對傳聞證據之處分權，暨證據資料愈豐富，愈有助於
    真實發見之理念，且強化言詞辯論主義，使訴訟程式得以順
    暢進行，上開傳聞證據亦均具有證據能力。查本案採為判決
    基礎之被告以外之人於審判外之言詞陳述（含書證），固屬
    傳聞證據，惟被告、選任辯護人及檢察官於準備程序及審判
    期日時，就此部分之證據能力有無，除辯護人對於證人王明
    正、楊成福、陳冠富之警詢筆錄及證人楊成福、陳寶吉、
    俊良、廖春興之偵訊筆錄認為無證據能力外，其餘均表示沒
    有意見（本院卷第49頁背面），且迄至言詞辯論終結前亦未
    為任何異議，本院審酌上證據資料製作時之情況，尚無違法
    不當及證明力明顯過低之瑕疵，亦認為以之作為證據應屬適
    當，故揆諸前開規定，該審判外之陳述均有證據能力。
貳、有罪部分
一、訊據被告陳文憲固自承於95年7 月26日將丸仔王公司之負責
    人由其子陳彥君變更登記為陳寶吉，再於95年8 月30日責由
    陳彥君將該公司臺中商業銀行溪湖分行支票存款帳號000-00
    -0000000號之負責人變更為陳寶吉，並於95年8 至10月間仍
    以輔導陳寶吉經營為由，留在丸仔王公司位於彰化縣秀水鄉
    ○○街65號之工廠內，負責該處工廠內之事宜，惟矢口否認
    有何與陳寶吉共同涉犯詐欺取財之犯行，其辯稱：伊業已將
    丸仔王公司以150 萬元之代價出售予陳寶吉，並未與楊成福
    、陳冠富、俊良接洽訂貨事宜等語。經查：
(一)、被告陳文憲於本院97年度易字第1773號案件以證人身份訊問
    時結證稱：伊是丸仔王公司之實際負責人，到95年7 月底的
    時候，因為伊兒子陳彥君要上大學，伊的身體也沒有很好，
    做到後期以後欠帳，被倒帳的風險越來越大，伊不想做就頂
    讓給別人等語，足見被告陳文憲於95年7 月底前即已知悉公
    司之營運狀況不佳，償債能力有限，實無力負擔大量訂貨之
    風險。且丸仔王公司之營業項目為冷凍食品業務，此有財團
    法人金融聯合徵信中心營業項目資訊在卷可稽（見96年度偵
    字第4975號卷第75頁），並經證人周義展證述屬實，被告陳
    文憲既自承其為丸仔王公司之實際負責人，對於丸仔王公司
    所經營之營業項目係冷凍食品業務應知之甚詳，先此敘明。
(二)、附表(一)之犯罪事實部分：
  1.證人楊成福於96年8 月17日偵訊筆錄時結證稱：「去年9 月
    初，我拿茶葉到彰化縣秀水鄉給陳寶吉試喝，當時還有一位
    陳文賢（即被告陳文憲）在場，陳寶吉說他們二人是兄弟，
    然後陳寶吉指著隔壁說這邊新蓋的工廠都是他的，花了1 千
    多萬，而且連臺中監獄那邊的便當也是他標到的，高速公路
    的食品他也有在做，他的生意作很大，而且他跟別人做生意
    票都是開三個月的支票，我才會相信他，收下他的支票。」
    、「（陳文賢是否曾與你聯絡過？）沒有，但他曾經跟我叫
    過1 、2 次茶葉。」、「（第一次拿茶葉給被告試喝時，陳
    文賢在場有說甚麼話？）他說公司是我們兄弟二人合夥的，
    向我保證公司信用沒有問題。‥陳文賢曾經拿名片給我，但
    我不知道這是不是他的本名。」等語（見96年度偵緝字第
    479 號偵卷第38至39頁）。其於本院97年度易字第1773號刑
    事案件99年6 月9 日上午9 時30分審理時具結證稱：「（在
    95 年8月間是否曾經有一位陳寶吉的人向你訂購茶葉？）是
    ，自稱陳寶吉的人不知道什麼時候到山上拿名片打電話給我
    們叫我們拿茶葉到丸仔王公司給他們試喝。」、「（你茶葉
    拿到公司給陳寶吉試喝時有無其他人在場？）還有一位陳文
    賢，陳寶吉稱是他的兄弟。」、「（該名自稱陳文賢的人是
    否為在場之證人陳文憲？）證人手比證人陳文憲，就是當時
    試喝的陳文賢。」、「（後來陳寶吉有陸陸續續與你們訂購
    茶葉，你們都送到什麼地方？）自己送也有，寄去的也有，
    有兩個地點，一個是丸仔王公司，一個是他們所稱的倉庫。
    」、「（陳寶吉如何付款？）他說他們公司都是開票，所以
    他都開支票給我，我們送茶葉過去時由他當場簽發，當時丸
    仔王公司四周在擴建，陳寶吉跟陳文賢就帶我去看，說那是
    他們公司在擴建，然後他們說他們都是與很多機關在做生意
    ，叫我放心，他們公司都是開三個月的支票，開支票給我的
    是陳寶吉，他是當場開的支票，陳寶吉是從抽屜將支票拿出
    來開給我的。」等語（見上開刑事卷宗第186 至187 頁）。
    其於本案審理時則結證稱：「（筆錄內容說跟你訂茶葉的人
    是陳寶吉？）是，第一次我接到電話，說要訂購茶葉，所以
    我就帶茶葉到彰化縣秀水鄉○○街65號的丸仔王公司工廠去
    試泡，我當時看到陳寶吉與被告在那裡，試泡後陳寶吉就說
    要跟我訂貨，當時被告也在那裡，那時候第一次接觸我說要
    現金買賣，之後陳寶吉帶我去他們旁邊的廠房，向我表示：
    公司有上百個員工，有六百多坪，叫我不要擔心，陳寶吉跟
    我說公司的制度是開三個月的票期，當時被告也在場，他們
    彼此說是兄弟關係，後來他們就訂貨了。我就信任他們，並
    且出貨，第一次出貨是出到彰化縣秀水鄉○○街65號的丸仔
    王公司，他們開票給我。」、「（你剛才說有人事先到有到
    你的店裡，是何人？）是陳寶吉先到我的店裡去，才打電話
    要試喝的茶葉。」、「（你在試喝當天之前有見過被告嗎？
    ）沒有。」、「（當天試喝的時候被告有沒有說什麼？）以
    我警訊、偵訊筆錄所言為準，因為時間已經過很久了。我在
    本院97年度易字1773號審理筆錄的證言也是對的。」、「（
    被告他有向你保證他們公司的信用沒有問題？）當時被告跟
    陳寶吉都有在場，而且他們在泡茶的時候，有說被告是董事
    長，而且他們二人互稱是兄弟。當時是聊天詳細內容我忘記
    了。他們之間的對話讓我相信公司是他們兄弟二人開的。」
    等語（見本院卷第80至81頁）。
  2.次查，丸仔王公司向楊成福所訂購之茶葉，於附表(一)編號2
    、4 、7 所示之交易，其送貨地點均為彰化縣秀水鄉○○街
    65號，收件人均為被告陳文憲（原名陳文賢），所留之聯絡
    電話均為00-0000000及0000000000；而附表(一)編號1 所示之
    交易，送貨地點為彰化縣秀水鄉○○街65號，收件人為陳先
    生，聯絡電話為00-0000000及0000000000；附表(一)編號3、5
    、6 至11所示之交易，送貨地點均為彰化縣埔鹽鄉○○路○
    段134 號，所留之聯絡電話均為0000000000，有卷附之宅即
    便送貨單共11紙在卷可稽（見96年度偵字第4975號偵卷第28
    至41頁），而被告陳文憲係留在彰化縣秀水鄉○○街65號工
    廠內輔導公司轉讓後業務經營，甚且有時均住在工廠二樓之
    情，除據被告供承在卷外，核與證人陳寶吉於本院審理時證
    述之情節相符，況被告陳文憲於本院97年度易字第1773號刑
    事案件本院審理時以證人身份具結證稱：伊於公司轉讓後，
    仍繼續使用0000000000號行動電話等語（見上開刑事案卷第
    183 頁），復輔以證人楊成福於本院審理時結證稱：「他說
    他們公司做很大，貨物不夠放，倉庫比較大，所以有些貨物
    送到倉庫，有些送到公司，送貨地點、收件人都是他們指定
    的」、「送貨單上的兩支電話（即0000000000及0000000000
    ）我都打過，跟我接洽的人是陳寶吉與被告」等語（見本院
    卷第82頁），足見被告及陳寶吉二人以丸仔王公司名義向楊
    成福訂購如附表(一)所示之茶葉，係分別送往丸仔王公司位於
    彰化縣秀水鄉○○街65號之工廠及彰化縣埔鹽鄉○○路○段
    134 號之倉庫，而收貨人則分別為被告及陳寶吉，而送貨單
    上所留之聯絡電話則分別為被告及陳寶吉所使用之行動電話
    乙節，堪以認定。被告空言否認其曾與楊成福接洽云云，自
    不足採信。
  3.又被告明知丸仔王公司之營運狀況不佳，且經營之業務項目
    為冷凍食品，已如前述，竟與陳寶吉共同向楊成福訛稱其公
    司廠房正在擴建，公司信用絕對沒有問題等語，以取得楊成
    福之信賴，且其等二人自95年9 月間起至96年1 月間短短4
    個月期間，向楊成福訂購與冷凍食品業務無關之茶葉，金額
    復高達288 萬4600元，被告辯稱其無詐欺之犯意，殊無足採
    。
(二)、附表(二)之犯罪事實部分：
  1.證人陳冠富於本院97年度易字第1773刑事案件審理時具結證
    稱：「（95年9 月間開始，曾多次交付紙箱給丸仔王公司？
    ）是，當初是透過丸仔王公司，因為我們原本與這家公司有
    交易，陳文賢有打電話跟我說他弟弟要訂紙箱，我問他票是
    要開誰的，他說要開丸仔王公司的。」、「（陳文賢有無跟
    你說丸仔王公司已經頂讓給別人了？）沒有。」、「（接洽
    的過程除了陳文賢有無看過其他人？）沒有。」、「（陳文
    賢是使用什麼方式與你聯絡？）叫貨是他給我弟弟的電話，
    他弟弟的名字我不知道，要做的樣箱是從陳文賢拿過來的。
    」、「（你有親自去過丸仔王公司嗎？）在秀水那邊，我有
    去過，他說要訂之前去的，當時除了陳文賢之外沒有看到其
    他人在場，是陳文賢跟我接洽的。」、「（支付紙箱的支票
    是誰交給你的？）他們公司的會計，印象中是寄過來的。」
    、「（你剛才提到陳文賢所稱的弟弟有沒有跟你聯絡過？證
    人我有打過電話，他也是自稱姓陳，他就聯絡一些做紙箱的
    相關事宜。」、「（你剛才說你們在95年之前就與丸仔王公
    司就有往來過了，當時就知道負責人是陳文賢嗎？）是。」
    等語（見上開刑事卷宗第187 頁背面至189 頁）；其於本院
    審理時則結證稱：永豐餘公司與丸仔王公司第一手業務是周
    義展主任，交易半年後伊才接手，接手時伊有前往丸仔王公
    司拜訪負責人陳文憲，被告有出來跟我見面，並表示他是老
    闆，當時他沒有告訴伊負責人有變更，原本丸仔王公司所訂
    的紙箱都是冷凍箱，但後來有訂農果箱，伊覺得有點奇怪，
    問周義展主任，周義展主任告訴伊農果箱是被告的弟弟要訂
    做的等語（見本院卷第108 至112 頁）；證人周義展則於本
    院審理時結證稱：丸仔王公司當初交易的時候是被告先打電
    話到永豐餘公司，由永豐餘公司的營業處廖經理接電話，廖
    經理指示伊被告公司有紙箱要訂購，要伊去拜訪被告，剛開
    始都是由被告以電話與伊聯絡，有用他的手機或工廠電話，
    交易的標的都是冷凍箱，第一次訂貨拿樣品箱的時候也是找
    被告，溝通紙箱的樣式及品質，交易也很正常，後來約半年
    的時間（約95年10月左右），伊就將業務移轉與陳冠富，後
    來丸仔王公司訂農果箱的時候伊覺得很奇怪，有打電話向被
    告詢問，被告電話中提到好像是陳寶吉（名字有點忘記了）
    是他弟弟的事情等語（見本院100 年7 月22日審理筆錄）。
    證人陳冠富雖於本院審理時證稱：伊忘記被告是否有跟伊講
    過陳寶吉是他弟弟，但是證人周義展有這樣跟伊說過等語，
    而於本院97年度易字第1773刑事案件審理時則證稱：被告跟
    伊表示被告之弟弟陳寶吉要訂農果箱等語，本院審酌證人陳
    冠富於本件刑事案件審理時（即100 年7 月13日審理筆錄）
    距離案發時間已有接近5 年之時間，證人之記憶當較為模糊
    ，是應以其於本院97年度易字第1773號刑事案件審理時所為
    之證詞較為可採，故揆諸前揭證人陳冠富及周義展於本院審
    理時之證詞，二人均提及被告有向其等表示陳寶吉為被告之
    弟弟，農果箱之事係由陳寶吉負責，被告甚且提供陳冠富陳
    寶吉之聯絡電話等語，足見被告非但自身有向永豐餘公司訂
    購冷凍箱，對於陳寶吉向永豐餘公司訂購農果箱乙節應知之
    甚詳。
  2.次查，附表(二)編號1 、4 、10、14所載之永豐餘公司與丸仔
    王公司之交易均為冷凍箱，其送貨地點均為彰化縣秀水鄉○
    ○街65號之工廠，而附表二其餘編號所示之交易，均為農果
    箱，送貨地點均為彰化縣埔鹽鄉○○路○段134 號之倉庫之
    情，核與證人陳冠富、周義展上開證述相符，應認證人陳冠
    富、周義展上開證詞為可採信，被告空言辯稱：伊並未與永
    豐餘公司業務陳冠富接洽，應屬飾卸之詞，亦難足採。
  3.又證人周義展於本院審理時結證稱：伊代表永豐餘公司與被
    告公司做生意的期間，被告公司每月大約跟永豐餘公司訂購
    約5 、6 萬元之紙箱，不超過10萬元，且每月訂購約5 、6
    次等語（見本院100 年7 月22日審理筆錄），惟自95年12月
    間起，被告公司向永豐餘公司訂購紙箱之金額即高達199,90
    8 元（95年12月），而96年1 月份向永豐餘公司訂購紙箱之
    次數多達15次，且金額高達621,852 元，本院衡諸上開交易
    之金額及次數均遠高於丸仔王公司變更登記人前之交易金額
    及次數，且上開貨款之支票均跳票，此有陳冠富被詐騙財物
    清冊1 份、紙箱對帳明細表3 紙、丸仔王公司所開立之支票
    影本及其退票理由單各2 紙在卷可稽（見96年度偵字第4975
    號卷第46至51頁），況其中多次訂購之品項均為與丸仔王公
    司業務項目無關之農果箱，足見被告與陳寶吉於訂貨之初應
    有詐欺之犯意至明。
(三)、附表(三)之犯罪事實部分：
    證人俊良於偵訊中結證稱：伊第一次與丸仔王公司交易時
    就有見到陳文憲，第一次與陳文憲交易時並無察覺任何異狀
    ，都是親自見面交易，並非只有電話聯絡，第二次伊前往丸
    仔王公司與陳文憲交易時，察覺公司負責人變更，當時我有
    問陳文憲，陳文憲當場對伊表示，陳寶吉是他新的合夥人等
    語（見100 年度他字第117 號卷第20頁）；其於本院97年度
    易字第1773號刑事案件審理時則結證稱：95年間接獲丸仔王
    公司打來的電話，剛開始誰打的伊沒有印象，後來伊去拜訪
    丸仔王公司，剛開始接洽是95年9 月份開始有第一筆交易，
    接洽的是一位陳先生（即被告陳文憲），剛開始接洽時是以
    現金交易為主，後來第一次交易後有去瞭解這家廠商，陳文
    憲說後面有一些廠房都是新蓋的，都是他們擴建的，我也不
    疑有他，後來陸陸續續接受他的訂購，而陳寶吉第二次交易
    請款時才有看到的，他與陳文憲在老闆的辦公室泡茶，陳文
    憲當場向伊介紹陳寶吉是新的合夥人等語（見上開刑事案件
    本院卷第189 至190 頁）；其於本案本院審理時具結證稱：
    「（你第一次見到被告是何時？）第一次被告跟我訂貨的時
    候，我有過去拜訪他。」、「（你到那裡去拜訪他們？）我
    是到彰化縣秀水鄉○○街65號的丸仔王公司。」、「（當時
    被告有無告訴你什麼話？）當時被告先打電話跟我說要訂沙
    拉油，我說我先過去公司拜訪他，我就過去拜訪，拜訪的時
    候大概瞭解他們公司的營運，跟我接洽的人是被告。」、「
    （被告有帶你參觀他們工廠的土地嗎？）他是帶我到公司門
    口外面，正後方就有一棟白色的廠房。」、「（你有見過證
    人陳寶吉嗎？）有，第一次拜訪的時候陳寶吉不在場，第一
    次只有被告在場，只要有出貨我就會去秀水的公司收票，新
    客戶我都會查公司登記，我發現他們公司有更換負責人，然
    後我就去拜訪被告，跟被告提這件事情，當時陳寶吉也在場
    ，被告並說陳寶吉是公司新的股東。」、「（你當初怎麼跟
    被告聯繫？）行動電話，但是現在我已經忘記號碼。」、「
    （你們交易過程是否知道被告與陳寶吉二人？）是的。」、
    「（有無人向你說過公司旁邊的廠房都是他們的？）被告有
    向我說過。」、「（被告為何要這樣告訴你？）剛開始做生
    意的時候是開即期支票，後來做了一、二個月後，被告要求
    要開較長票期的票，所以才會講到後面的廠房是他們的，以
    取得我的信任，我也有同意他們的票期，貨物到後一個月的
    票期。」、「（變更負責人之後，陳寶吉在公司擔任的角色
    你是否知道？）我不是很清楚，因為我只有看過陳寶吉一次
    ，其他我都是跟被告聯絡。」等語（見本院卷第82至84頁）
    ，足見丸仔王公司與福懋公司之沙拉油交易均由被告與業務
    員俊良接洽訂貨與交易事宜，且有福懋公司出貨單、丸仔
    王公司開立之支票影本暨其退票理由單各3 紙在卷可稽（見
    0000000000號警卷第53至57頁），被告上開所辯，自不足採
    。
(四)、綜上所述，被告明知公司營運狀況不佳之情形下，或親自參
    與上開交易之訂貨事宜，或與陳寶吉共同向證人楊成福、
    俊良訛稱公司正在擴建，信用絕對沒有問題，使證人楊成福
    、俊良陷於錯誤，誤認公司信用良好而接受其等之大量訂
    貨，或仍向證人陳冠富、周義展詐稱陳寶吉為其弟弟，陳寶
    吉負責訂購農果箱之事宜，而與陳寶吉大量向證人陳冠富訂
    購冷凍紙箱及與公司業務無關之農果箱，被告所涉之犯行均
    已參與詐欺取財之構成要件犯罪事實，被告雖提出丸仔王公
    司讓渡書、華南商業銀行彰化分行存摺影本及丸仔王公司變
    更負責人之資料，而辯稱：伊已將丸仔王公司轉讓予陳寶吉
    等語，惟被告既留在丸仔王公司內並參與上開詐欺取財犯行
    ，已如前述，自不得以上開名義負責人之變更而飾卸己身之
    詐欺取財刑責。本件事證明確，被告上開詐欺取財之犯行均
    堪認定。
二、核被告陳文憲所為，均係犯刑法第339 條第1 項詐欺取財罪
    。復按數行為於同時同地或在密切接近之時地實施，侵害同
    一法益，各行為間之獨立性均極為薄弱，依社會一般觀念，
    在時空差距上，難以強行分開，在刑法評價上，以視為數個
    舉動之接續施行，合為包括之一行為予以評價，較為合理，
    是如附表(一)所示時間，被告先後向楊成福詐取附表(一)所示物
    品11次，或於附表(二)所示時間，被告先後向陳冠富詐取附表
    (二)所示物品21次，或於附表(三)所示時間，被告先後向俊良
    詐取附表(三)所示物品3 次，因屬同一被害人於同一或不同時
    日，客觀上雖有數行為，然被告既係基於向該等同一被害人
    犯罪之意思為之，且係於密切接近之時地實施，該等各行為
    之獨立性極為薄弱，在刑法評價上，視為數個舉動之接續施
    行，為接續犯，屬包括之一罪。又被告與陳寶吉間，就上開
    詐欺取財犯行，有犯意聯絡及行為分擔，為共同正犯。又被
    告於附表(一)、(二)、(三)所示詐欺取財罪間（前開接續犯部分均
    應視為一個犯行），在主觀上均係分別起意，客觀上亦非利
    用同一機會、對於同一法益為之，所侵害人之財產法益應各
    自獨立評價，而均應予分論併罰。被告先後3 次犯行，犯意
    各別，行為互殊，且被害法益不同，應分論併罰。又犯罪事
    實一(二)所示之被告與陳寶吉共同向永豐餘公司業務員陳冠富
    詐欺取財之部分，業經公訴人於100 年5 月4 日出具補充理
    由書更正起訴之犯罪事實如附表(二)所載，附此敘明。爰審酌
    被告原為丸仔王公司之實際負責人，本應正派經營，以謀取
    公司最大福利，竟不思以合法正當途徑賺取所得，竟利用虛
    設公司詐欺貨物方式，且詐欺財物價值共3 百85萬餘元，理
    應從重量刑，其犯後又否認犯行，態度不佳及迄今未與被害
    人達成和解等一切情狀，各量處如主文所示之刑，並定其應
    執行之刑。又按中華民國九十六年罪犯減刑條例係於96年7
    月16日施行，本件被告涉犯事實欄一(一)(二)(三)所示詐欺取財犯
    行，犯罪時間均係在96年4 月24日以前，所犯符合中華民國
    九十六年罪犯減刑條例規定之減刑條件，各應依同條例第2
    條第1 項第3 款，減其宣告刑2 分之1 如附表(一)、(二)、(三)主
    文欄所示之刑，並定應執行刑。
參、無罪部分：
一、公訴意旨另以：
(一)、於95年8 月16日（起訴書誤載為98年），陳寶吉出面向被害
    人吳維田佯稱：伊欲承租房屋作為公司倉庫使用云云，使吳
    維田陷於錯誤，而同意以每月3 萬6 千元之租金，將其所有
    位於彰化縣埔鹽鄉○○路○ 段134 號廠房出租予陳寶吉，並
    收受陳寶吉簽發之付款人為臺中商業銀行溪湖分行支票共13
    紙（含支付每月租金之之支票共12紙，及保證金（即押金）
    10萬元之支票1 紙）。詎陳寶吉僅支付5 個月租金，嗣其簽
    發用以支付租金及押金之支票，分別於96年2 月1 日及同年
    3 月1 日發生退票，至此吳維田始知受騙，陳寶吉等人即以
    此方式，詐得免付租金及押金之不法利益，因認被告此部分
    涉及刑法第339 條第2 項詐欺得利罪嫌云云。
(二)、於95年12月間某日及96年1 月間某日，由任職在丸仔王公司
    之姓名、年籍均不詳之成年男子，出面向王明正誆稱欲購買
    夾鏈袋等語，使王明正不疑有他，而先後2 次出售夾鏈袋予
    丸仔王公司，總價款為146,970 元，並收受由陳寶吉簽發支
    付貨款之付款人為台中商業銀行溪湖分行，金額40,800元之
    支票1 紙，詎所收受之支票屆期均未獲兌現，因認被告此部
    分涉及刑法第339 條第1 項之詐欺取財罪嫌等語。
(三)、於95年11、12月間某日、96年1 月17日及同月22日，該犯罪
    集團成員一名自稱「陳先生」之成年男子，以電話向柯月英
    佯稱欲購買夾鏈袋等語，致柯月英因而陷於錯誤，陸續出售
    總價為182,864 元之夾鏈袋予該詐欺集團，並收受由陳寶吉
    簽發支付貨款之付款人為台中商業銀行溪湖分行，金額132,
    360 元之支票1 紙，惟所收受之前述支票屆期亦未獲兌現，
    因認被告此部分涉及刑法第339 條第1 項之詐欺取財罪嫌等
    語。
(四)、於95年10月初，推由陳寶吉出面以電話向經營檳榔買賣之許
    清涼佯稱: 伊生意做很大，各項食品都有經營，且與南投地
    區之檳榔菁業者都有生意往來等語，使許清涼不疑有詐，而
    同意出貨予該詐欺集團。嗣許清涼因出貨金額過高，擔心受
    騙，乃於96年1月初，前往丸仔王公司找陳寶吉，陳寶吉則
    向之誆稱: 伊公司倉庫很大，員工很多，可以不用擔心等語
    ，使許清涼信以為真，而繼續出貨予上開詐欺集團，因認被
    告此部分涉及刑法第339 條第1 項之詐欺取財罪嫌等語。
二、按被告未經審判證明有罪確定前，推定其為無罪；犯罪事實
    應依證據認定之，無證據不得認定犯罪事實。又不能證明被
    告犯罪者，應諭知無罪之判決，刑事訴訟法第154 條、第30
    1 條第1 項分別定有明文。又刑法第339 條第1 項詐欺取財
    罪之成立，須行為人主觀上有為自己或第三人不法所有之意
    圖，客觀上係以詐術使人將本人或第三人之物交付為要件，
    若行為人無不法所有之意圖，或未使用詐術，自難以詐欺罪
    責相繩，再按刑法第339 條第2 項之詐欺罪，以得財產上不
    法之利益為要件，例如取得債權、免除債務之類（最高法院
    25年非字第119 號判例參照）。另所謂共同正犯，需有犯意
    之聯絡及行為之分擔，與以共同犯罪之意思，推由其中一部
    分人實行犯罪之共謀正犯，其共犯之犯罪型態有別，惟如需
    認定共謀正犯，雖不需證明其有參與犯罪構成要件之行為，
    然要需證明以自己共同犯罪之意思，事前同謀，推由一部份
    之人實施犯罪，始足當之。
三、經查：
(一)、被告陳寶吉向吳維田承租上開廠房，共給付5 月租金（即95
    年9 月1 日至96年1 月31日止），此有被告吳維田偵訊筆錄
    及房屋租賃契約書在卷可按，足認被告使用上開廠房時，並
    無不法詐欺得利之犯意，且客觀上並無使用詐術，即無法認
    定被告行為涉犯詐欺得利罪，又證人楊成福於警詢中證述：
    伊於96年1 月29日下午趕到丸仔王公司地址彰化縣秀水鄉○
    ○街65號，裡面都搬空，人也不見了，又趕到埔鹽鄉○○路
    ○ 段134 號廠房，發現裡面的貨已搬空等情，證人王明正於
    警詢亦證述：其於96年1 月31日到埔鹽鄉○○路○ 段13 4號
    廠房時，廠房內貨物亦已搬空等語，足見被告陳寶吉於96年
    1 月29日以後即未再使用其向吳維田所承租上開廠房，即無
    法認定被告自96年1 月29日起有何不法所有之意圖。綜上所
    述，被告自始未對告訴人施以詐術，且依卷內事證亦無從認
    定被告有不法詐欺得利之犯意，自難以刑法第339 條第2 項
    詐欺得利罪相繩。
(二)、證人王明正於偵訊中結證稱：伊曾與丸仔王公司的一名男子
    接洽過生意，但是都是以電話聯繫，不知該男子是何人，他
    們都直接叫伊送貨至倉庫，收錢的話也是到該公司向會計小
    姐收支票，後來才發現這些支票跳票，所以丸仔王公司實際
    負責人是何人伊並不清楚等語（見100 年度他字第117 號卷
    第21頁）；而證人柯月英於警詢中證稱：於95年11、12月份
    我的公司接到自稱是陳先生（丸仔王公司），以00-0000000
    、0000000000的電話，訂購夾鏈袋一批，後來又分別在96年
    1 月17日、22日接到陳先生以0000000000號電話各訂購夾鏈
    袋一批，送貨地址是彰化縣埔鹽鄉○○路○段134 號，我不
    知道訂貨是否為陳寶吉本人，因為訂貨都是以電話聯絡，而
    我送貨都是請貨運行送等語（見96年度偵字第4975號卷第10
    至12頁）；而證人許清涼於偵訊中結證稱：當時都是陳寶吉
    向伊訂購檳榔菁，剛開始訂貨陳寶吉有付伊7 、8 萬元現金
    ，使伊相信他，後來他都是打電話訂貨，伊只有見過他一次
    面，嗣後的二張支票都跳票了等語（見96年度偵緝字第479
    號卷第88、89頁）。是由上開證人之證詞均不足證明被告陳
    文憲有與上開證人為任何接洽、訂貨、收受貨物等施用詐術
    或取得財物之詐欺取財構成要件行為，況質之證人陳寶吉於
    本院審理時亦證稱：當初係廖春興要伊做人頭，一天給伊1
    千元，因為伊要養小孩，所以就答應，本案之前伊完全不認
    識被告陳文憲等語（見本院卷第77至79頁），是公訴人所指
    被告陳文憲上開詐欺取財之犯行，既無從證明被告有參與詐
    騙上開證人王明正、柯月英、許清涼而取得財物之構成要件
    行為，又無從證明被告與陳寶吉間就上開犯行確實有何犯意
    之聯絡，或有何事前同謀之行為，自難認定被告陳文憲有何
    詐欺取財之犯行。
(三)、至證人陳寶吉雖於本院審理時證稱：伊只是公司人頭，有一
    顆公司章放在被告陳文憲那裡，而且廖春興是負責倉庫那裡
    ，被告陳文憲則是負責工廠（即彰化縣秀水鄉○○街65號）
    這裡等語，惟查，廖春興涉犯詐欺取財罪部分業據本院以97
    年度易字第1773號判決無罪在案，並據臺灣高等法院以99年
    度上易字第970 號判決上訴駁回而確定，是證人陳寶吉之證
    述已屬有疑，況證人陳寶吉於本院審理時證稱：伊不知道何
    人向楊成福訂購茶葉，也不知道何人向永豐餘公司之陳冠富
    訂購紙箱，亦不知道何人向福懋公司訂購沙拉油等語，均核
    與證人楊成福、陳冠富於偵訊及本院審理時證述係由被告陳
    寶吉向其訂購貨品之情節不符，足見被告陳寶吉稱：其只有
    當人頭，如何訂貨及出貨均不知情等語應係飾卸之詞，不足
    採信，益見其證詞確實屬於有瑕疵之證詞，惟公訴人認被告
    陳文憲涉犯證人王明正、柯月英、許清涼部分之詐欺取財犯
    行部分僅依據證人陳寶吉有瑕疵之證述，並無其他證據足資
    證明被告有檢察官所指之上開犯行，依無罪推定之原則，自
    不足以僅依上開有瑕疵之證詞即為被告陳文憲不利之認定。
(四)、此外，本院復查無其他積極證據足以證明，揆諸上開法條及
    判例意旨，此部分不能證明被告犯罪，自應為被告無罪之諭
    知。
據上論斷，應依刑事訴訟法第299 條第1 項前段、第301 條第1
項前段，刑法第28條、第339 條第1 項、第41條第1 項、第51條
第5 款，中華民國九十六年罪犯減刑條例第2 條第1 項第3 款、
第7 條、第9 條，刑法施行法第1 條之1 第1 項、第2 項前段，
判決如主文。
本案經檢察官楊聰輝到庭執行職務。
中    華    民    國   100    年    8     月    5     日
                    刑事第九庭    審判長法官  蕭文學
                                  法      官  紀佳良
                                  法      官  黃齡玉
以上正本證明與原本無異。
如不服本判決應於收受判決後10日內向本院提出上訴書狀，並應
敘述具體理由；其未敘述上訴理由者，應於上訴期間屆滿後20日
內向本院補提理由書（均須按他造當事人之人數附繕本）「切勿
逕送上級法院」。
告訴人或被害人對於判決如有不服具備理由請求檢察官上訴者，
其上訴期間之計算係以檢察官收受判決正本之日期為準。
中    華    民    國   100    年    8     月    5     日
                                      書記官  李噯靜
附錄本案論罪科刑法條全文：
中華民國刑法第339條
（普通詐欺罪）
意圖為自己或第三人不法之所有，以詐術使人將本人或第三人之
物交付者，處 5 年以下有期徒刑、拘役或科或併科 1 千元以下
罰金。
以前項方法得財產上不法之利益或使第三人得之者，亦同。
前二項之未遂犯罰之。
附表(一)楊成福
   ┌──┬──────┬──────┬──────────────┬──────────┬──────────┐
   │編號│時        間│物        品│金                        額│   送  貨  地  點   │   主          文   │
   ├──┼──────┼──────┼──────────────┼──────────┼──────────┤
   │ 1  │95年9 月7日 │茶葉        │共計54萬2200元。            │彰化縣秀水鄉○○街65│陳文憲共同意圖為自己│
   │    │            │            │楊成福收受陳寶吉所簽發支票3 │號丸仔王公司工廠（收│不法之所有，以詐術使│
   │    │            │            │紙（票號CUA0000000 號 、發│件人：陳先生），聯絡│人將本人之物交付，處│
   │    │            │            │票日為96年1 月31日，付款臺中│電話：00-0000000、09│有期徒刑壹年捌月，減│
   │    │            │            │商業銀行溪湖分行，票面金額為│00000000            │為有期徒刑拾月。    │
   │    │            │            │153000元；票號CUA0000000號│                    │                    │
   │    │            │            │、發票日為96年1 月31日，付款│                    │                    │
   │    │            │            │臺中商業銀行溪湖分行，票面金│                    │                    │
   │    │            │            │額為180000元；票據號碼CUA4│                    │                    │
   │    │            │            │035234號、發票日為96年1 月31│                    │                    │
   │    │            │            │日，付款臺中商業銀行溪湖分行│                    │                    │
   │    │            │            │，票面金額為20萬9200元。）  │                    │                    │
   ├──┼──────┼──────┼──────────────┼──────────┤                    │
   │ 2  │95年10月26日│同上        │共計23萬1400元楊成福收受陳寶│彰化縣秀水鄉○○街65│                    │
   │    │            │            │吉所簽發支票2 紙（票號CUA4│號丸仔王公司工廠（收│                    │
   │    │            │            │035247號、發票日為96年2月5日│件人：陳文賢【即陳文│                    │
   │    │            │            │，付款臺中商業銀行溪湖分行，│憲】），聯絡電話：04│                    │
   │    │            │            │票面金額為120,000元；票號 │-0000000、0000000000│                    │
   │    │            │            │CUA0000000號、發票日為96年2 │                    │                    │
   │    │            │            │月5 日，付款臺中商業銀行溪湖│                    │                    │
   │    │            │            │分行，票面金額為111,400元） │                    │                    │
   ├──┼──────┼──────┼──────────────┼──────────┤                    │
   │ 3  │95年11月10日│同上        │共計14萬9000元，楊成福收受陳│彰化縣埔鹽鄉○○路二│                    │
   │    │            │            │寶吉所簽發支票1 紙（票號CUA4│段359 號（收件人：陳│                    │
   │    │            │            │035250號、發票日為96年2 月10│寶吉），聯絡電話：09│                    │
   │    │            │            │日，付款臺中商業銀行溪湖分行│00000000            │                    │
   │    │            │            │，票面金額為149,000元）     │                    │                    │
   ├──┼──────┼──────┼──────────────┼──────────┤                    │
   │ 4  │95年11月14日│同上        │共計20萬元，楊成福收受陳寶吉│彰化縣秀水鄉○○街65│                    │
   │    │            │            │所簽發支票1 紙（票號CUA40352│號丸仔王公司工廠（收│                    │
   │    │            │            │77號、發票日為96年3 月25日，│件人：陳文賢【即陳文│                    │
   │    │            │            │付款臺中商業銀行溪湖分行，票│憲】），聯絡電話：04│                    │
   │    │            │            │面金額為200,000元）         │-0000000、0000000000│                    │
   ├──┼──────┼──────┼──────────────┼──────────┤                    │
   │ 5  │95年11月20日│同上        │共計8 萬元，楊成福收受陳寶吉│彰化縣埔鹽鄉○○路二│                    │
   │    │            │            │所簽發支票1 紙（票號CUA40352│段134 號（收件人：陳│                    │
   │    │            │            │63號、發票日為96年2 月28日，│寶吉），聯絡電話：09│                    │
   │    │            │            │付款臺中商業銀行溪湖分行，票│00000000            │                    │
   │    │            │            │面金額為8 萬元）            │                    │                    │
   ├──┼──────┼──────┼──────────────┼──────────┤                    │
   │ 6  │95年11月29日│同上        │共計26萬元，楊成福收受陳寶吉│彰化縣埔鹽鄉○○路二│                    │
   │    │            │            │所簽發支票1 紙（票號CUA40352│段134 號（收件人：陳│                    │
   │    │            │            │64號、發票日為96年3 月5 日，│寶吉），聯絡電話：09│                    │
   │    │            │            │付款臺中商業銀行溪湖分行，票│00000000            │                    │
   │    │            │            │面金額為260,000元）         │                    │                    │
   ├──┼──────┼──────┼──────────────┼──────────┤                    │
   │ 7  │95年12月7日 │同上        │共計30萬元，楊成福收受陳寶吉│彰化縣秀水鄉○○街65│                    │
   │    │            │            │所簽發支票1 紙（票號CUA40352│號丸仔王公司工廠（收│                    │
   │    │            │            │65號、發票日為96年3 月10日，│件人：陳文賢【即陳文│                    │
   │    │            │            │付款臺中商業銀行溪湖分行，票│憲】），聯絡電話：09│                    │
   │    │            │            │面金額為300,000元）         │00000000            │                    │
   ├──┼──────┼──────┼──────────────┼──────────┤                    │
   │ 8  │95年12月17日│同上        │共計11萬元，楊成福收受陳寶吉│彰化縣埔鹽鄉○○路二│                    │
   │    │            │            │所簽發支票1 紙（票號CUA40352│段134 號（收件人：陳│                    │
   │    │            │            │95號、發票日為96年3 月10日，│寶吉），聯絡電話：09│                    │
   │    │            │            │付款臺中商業銀行溪湖分行，票│00000000            │                    │
   │    │            │            │面金額為110,000元）         │                    │                    │
   ├──┼──────┼──────┼──────────────┼──────────┤                    │
   │ 9  │95年12月25日│同上        │共計21萬4000元，楊成福收受陳│彰化縣埔鹽鄉○○路二│                    │
   │    │            │            │寶吉所簽發支票1 紙（票號CUA4│段134 號（收件人：陳│                    │
   │    │            │            │035297號、發票日為96年3 月20│寶吉），聯絡電話：09│                    │
   │    │            │            │日，付款臺中商業銀行溪湖分行│00000000            │                    │
   │    │            │            │，票面金額為214,000元）     │                    │                    │
   ├──┼──────┼──────┼──────────────┼──────────┤                    │
   │ 10 │96年1 月4日 │同上        │共計20萬8000元，楊成福收受陳│彰化縣埔鹽鄉○○路二│                    │
   │    │            │            │寶吉所簽發支票1 紙（票號CUA4│段134 號（收件人：陳│                    │
   │    │            │            │035278號、發票日為96年3 月31│寶吉），聯絡電話：09│                    │
   │    │            │            │日，付款臺中商業銀行溪湖分行│00000000            │                    │
   │    │            │            │，票面金額為208,000元）     │                    │                    │
   ├──┼──────┼──────┼──────────────┼──────────┤                    │
   │ 11 │96年1 月25日│同上        │共計59萬元（未交付支票）    │彰化縣埔鹽鄉○○路二│                    │
   │    │            │            │                            │段134 號（收件人：陳│                    │
   │    │            │            │                            │寶吉），聯絡電話：09│                    │
   │    │            │            │                            │00000000            │                    │
   └──┴──────┴──────┴──────────────┴──────────┴──────────┘
(二)陳冠富
   ┌──┬──────┬─────────┬─────────┬──────────┬──────────┐
   │編號│時        間│物              品│金              額│  送  貨  地  點    │主               文 │
   ├──┼──────┼─────────┼─────────┼──────────┼──────────┤
   │1   │95年12月4日 │鐵路里肌6K紙箱    │6198元            │彰化縣秀水鄉○○街65│陳文憲共同意圖為自己│
   │    │            │                  │                  │號                  │不法之所有，以詐術使│
   ├──┼──────┼─────────┼─────────┼──────────┤人將本人之物交付，處│
   │2   │95年12月14日│甘藍菜0.95KG紙箱  │45360元           │彰化縣埔鹽鄉○○路二│有期徒刑壹年，減為有│
   ├──┼──────┼─────────┼─────────┤段134號             │期徒刑陸月。        │
   │3   │95年12月15日│結頭菜0.95KG      │45360元           │                    │                    │
   ├──┼──────┼─────────┼─────────┼──────────┤                    │
   │4   │95年12月21日│鐵路里肌6K紙箱    │11550元           │彰化縣秀水鄉○○街65│                    │
   │    │            │                  │                  │號                  │                    │
   ├──┼──────┼─────────┼─────────┼──────────┤                    │
   │5   │95年12月21日│結頭菜0.95KG      │45360元           │彰化縣埔鹽鄉○○路二│                    │
   ├──┼──────┼─────────┼─────────┤段134號             │                    │
   │6   │95年12月26日│包心白菜0.95KG紙盒│45360元           │                    │                    │
   ├──┼──────┼─────────┼─────────┤                    │                    │
   │7   │96年1 月2日 │甘藍菜0.95KG紙箱  │45360元           │                    │                    │
   ├──┼──────┼─────────┼─────────┤                    │                    │
   │8   │96年1 月3日 │包心白菜0.95KG    │45360元           │                    │                    │
   ├──┼──────┼─────────┼─────────┤                    │                    │
   │9   │96年1 月4日 │結頭菜0.95KG      │45360元           │                    │                    │
   ├──┼──────┼─────────┼─────────┼──────────┤                    │
   │10  │96年1 月13日│鐵路里肌6K紙箱    │6930元            │彰化縣秀水鄉○○街65│                    │
   │    │            │                  │                  │號                  │                    │
   ├──┼──────┼─────────┼─────────┼──────────┤                    │
   │11  │96年1 月16日│包心白菜0.95KG紙盒│45360元           │彰化縣埔鹽鄉○○路二│                    │
   ├──┼──────┼─────────┼─────────┤段134號             │                    │
   │12  │96年1 月17日│結頭菜0.95KG紙箱  │45360元           │                    │                    │
   ├──┼──────┼─────────┼─────────┤                    │                    │
   │13  │96年1 月18日│甘藍菜0.95KG紙箱  │44453元           │                    │                    │
   ├──┼──────┼─────────┼─────────┼──────────┤                    │
   │14  │96年1 月20日│鐵路里肌6K紙箱    │6930元            │彰化縣秀水鄉○○街65│                    │
   │    │            │                  │                  │號                  │                    │
   ├──┼──────┼─────────┼─────────┼──────────┤                    │
   │15  │96年1 月22日│精緻蔬菜菜紙箱    │67095元           │彰化縣埔鹽鄉○○路二│                    │
   ├──┼──────┼─────────┼─────────┤段134號             │                    │
   │16  │96年1 月23日│精緻蔬菜菜紙箱    │67095元           │                    │                    │
   ├──┼──────┼─────────┼─────────┤                    │                    │
   │17  │96年1 月24日│精緻蔬菜菜紙箱    │66469元           │                    │                    │
   ├──┼──────┼─────────┼─────────┤                    │                    │
   │18  │96年1 月25日│甘藍菜0.95KG紙箱  │45360元           │                    │                    │
   ├──┼──────┼─────────┼─────────┤                    │                    │
   │19  │96年1 月27日│結頭菜0.95KG      │22680元           │                    │                    │
   ├──┼──────┼─────────┼─────────┤                    │                    │
   │20  │96年1 月27日│結頭菜0.95KG紙箱  │22680元           │                    │                    │
   ├──┼──────┼─────────┼─────────┤                    │                    │
   │21  │95年12月26日│包心白菜0.95KG紙盒│45360元           │                    │                    │
   └──┴──────┴─────────┴─────────┴──────────┴──────────┘
(三)俊良
   ┌──┬──────┬───────┬─────────────┬──────────┬──────────┐
   │編號│時        間│物品          │金                      額│   送  貨  地  點   │主               文 │
   ├──┼──────┼───────┼─────────────┼──────────┼──────────┤
   │ 1  │96年1 月2 日│沙拉油1650公斤│共計50,700元，俊良收受陳│彰化縣埔鹽鄉○○路二│陳文憲共同意圖為自己│
   │    │            │              │寶吉所簽發之支票1紙 （票據│段134號             │不法之所有，以詐術使│
   │    │            │              │號碼CUA0000000 號 ，發票日│                    │人將本人之物交付，處│
   │    │            │              │為96年1 月28 日 ，付款人為│                    │有期徒刑捌月，減為有│
   │    │            │              │臺中商業銀行溪湖分行，票面│                    │期徒刑肆月。        │
   │    │            │              │金額50,700元）            │                    │                    │
   ├──┼──────┼───────┼─────────────┼──────────┤                    │
   │ 2  │96年1 月12日│沙拉油1650公斤│共計50,000元，俊良收受陳│彰化縣埔鹽鄉○○路二│                    │
   │    │            │              │寶吉所簽發之支票1紙 （票據│段134號             │                    │
   │    │            │              │號碼CUA0000000 號 ，發票日│                    │                    │
   │    │            │              │為96年2 月12 日 ，付款人為│                    │                    │
   │    │            │              │臺中商業銀行溪湖分行，票面│                    │                    │
   │    │            │              │金額50,000元）            │                    │                    │
   ├──┼──────┼───────┼─────────────┼──────────┤                    │
   │ 3  │96年1 月18日│沙拉油1650公斤│共計50,000元，俊良收受陳│彰化縣埔鹽鄉○○路二│                    │
   │    │            │              │寶吉所簽發之支票1紙 （票據│段134號             │                    │
   │    │            │              │號碼CUA0000000 號 ，發票日│                    │                    │
   │    │            │              │為96年2 月2日 ，付款人為臺│                    │                    │
   │    │            │              │中商業銀行溪湖分行，票面金│                    │                    │
   │    │            │              │額50,000元）              │                    │                    │
   └──┴──────┴───────┴─────────────┴──────────┴──────────┘
(四)
   ┌──┬──────┬─────────┬─────────┬─────┐
   │編號│時        間│物              品│金              額│ 備註     │
   ├──┼──────┼─────────┼─────────┼─────┤
   │ 1  │95年9月25日 │鐵路里肌6K紙盒    │  6930元          │ 已支付   │
   ├──┼──────┼─────────┼─────────┼─────┤
   │ 2  │95年9月26日 │鐵路里肌6K紙盒    │  9630元          │ 已支付   │
   ├──┼──────┼─────────┼─────────┼─────┤
   │ 3  │95年10月28日│鐵路里肌6K紙盒    │ 13860元          │ 已支付   │
   ├──┼──────┼─────────┼─────────┼─────┤
   │ 4  │95年11月18日│鐵路里肌6K紙盒    │  6930元          │ 已支付   │
   ├──┼──────┼─────────┼─────────┼─────┤
   │ 5  │95年11月18日│鹹肉條品順紙箱    │  5355元          │ 已支付   │
   └──┴──────┴─────────┴─────────┴─────┘